臺灣臺南地方法院刑事判決
111年度原交易字第2號
公  訴  人  臺灣臺南地方檢察署檢察官
被      告  林明龍


上列被告因公共危險案件，經檢察官提起公訴（111年度偵字第1
224號），被告於本院準備程序中，就被訴事實為有罪之陳述，
經本院告知簡式審判程序意旨，並聽取當事人之意見後，本院裁
定進行簡式審判程序，判決如下：
    主      文
林明龍駕駛動力交通工具而吐氣所含酒精濃度達每公升零點二五
毫克以上，累犯，處有期徒刑陸月，併科罰金新臺幣參萬元，有
期徒刑如易科罰金，罰金如易服勞役，均以新臺幣壹仟元折算壹
日。
    事實及理由
一、本件犯罪事實及證據，附補充「被告林明龍於本院審理時之
    自白」外，餘均引用附件檢察官起訴書之記載。
二、按行為後法律有變更者，適用行為時之法律，但行為後之法
    律有利於行為人者，適用最有利於行為人之法律，刑法第2
    條第1項定有明文。刑法第185條之3第1項於民國111年1月28
    日修正公布，並於同年月30日生效，修正前規定「駕駛動力
    交通工具而有下列情形之一者，處2年以下有期徒刑，得併
    科20萬元以下罰金：一、吐氣所含酒精濃度達每公升零點二
    五毫克或血液中酒精濃度達百分之零點零五以上。二、有前
    款以外之其他情事足認服用酒類或其他相類之物，致不能安
    全駕駛。三、服用毒品、麻醉藥品或其他相類之物，致不能
    安全駕駛。」，修正後規定「駕駛動力交通工具而有下列情
    形之一者，處3年以下有期徒刑，得併科30萬元以下罰金：
    一、吐氣所含酒精濃度達每公升零點二五毫克或血液中酒精
    濃度達百分之零點零五以上。二、有前款以外之其他情事足
    認服用酒類或其他相類之物，致不能安全駕駛。三、服用毒
    品、麻醉藥品或其他相類之物，致不能安全駕駛。」，經比
    較新舊法結果，修正後之規定並未較有利於被告林明龍，自
    應適用修正前刑法第185條之3第1項規定論處。　　
三、是核被告林明龍所為，係犯修正前刑法第185條之3第1項第1
    款之服用酒類駕駛動力交通工具罪。又被告曾於109年9月22
    日受如前揭「一」所述之有期徒刑執行完畢，有該判決及臺
    灣高等法院被告前案紀錄表在卷足參，其於5年內故意再犯
    本件有期徒刑以上之罪，為累犯。被告於前開構成累犯之酒
    後駕車犯行前，另有4次因犯酒後駕車公共危險罪，均經法
    院判處有期徒刑執行完畢，卻仍未能自前案記取教訓而再犯
    本案，顯見其刑罰反應力格外薄弱，自我控管之能力欠缺，
    主觀上有特別之惡性，爰依刑法第47條第1項規定加重其刑
    。
四、茲審酌被告林明龍於本案已是第5次因酒後駕車為警查獲，
    有臺灣高等法院被告前案紀錄表可考，被告明知酒後不能駕
    車及酒醉駕車之危險性，竟猶漠視自己及道路上往來人車安
    危，罔顧法律禁止規範與公眾道路通行之安全，於飲酒致吐
    氣所含酒精濃度逾法定容許標準後，仍於日間駕駛車輛行駛
    於市區道路，對公眾交通往來造成潛在之高度危險，更缺乏
    對其他用路人人身安全之尊重觀念，殊為不該，惟念被告犯
    後坦承犯行不諱，兼衡其本次為警攔查測得吐氣所含酒精濃
    度為每公升0.34毫克之數值，暨其智識程度、家庭經濟狀況
    等一切情狀，量處如主文所示之刑，並就有期徒刑及併科罰
    金刑部分分別諭知易科罰金及易服勞役之折算標準，以示懲
    儆。
據上論斷，依刑事訴訟法第273條之1第1項、第299條第1項前段
、第310條之2、第454條第2項，修正前刑法第185條之3第1項第1
款、刑法第2條第1項前段、第47條第1項、第41條第1項前段、第
42條第3項，刑法施行法第1條之1第1項，判決處如主文所示之刑
。
中　　華　　民　　國　　111 　年　　4 　　月　　27　　日
　　　　　　　　　      刑事第九庭   法　官　 莊玉熙
以上正本證明與原本無異。
如不服本判決應於收受本判決後20日內向本院提出上訴書狀，並
應敘述具體理由。其未敘述上訴理由者，應於上訴期間屆滿後20
日內向本院補提理由書狀（均須按他造當事人之人數附繕本）「
切勿逕送上級法院」。 
                                     書記官　 陳昱潔
中　　華　　民　　國　　111 　年　　4 　　月　　29　　日
附錄所犯法條：
修正前刑法第185條之3第1項
駕駛動力交通工具而有下列情形之一者，處2年以下有期徒刑，
得併科20萬元以下罰金：
一、吐氣所含酒精濃度達每公升零點二五毫克或血液中酒精濃度
    達百分之零點零五以上。
二、有前款以外之其他情事足認服用酒類或其他相類之物，致不
    能安全駕駛。
三、服用毒品、麻醉藥品或其他相類之物，致不能安全駕駛。
　　
附件：
        　臺灣臺南地方檢察署檢察官起訴書
                                     111年度偵字第1224號
　　被　　　告　林明龍　男　44歲（民國00年0月0日生）
　　　　　　　　　　　　住臺南市○○區○○路000巷00弄00
　　　　　　　　　　　　　○0號
　　　　　　　　　　　　國民身分證統一編號：Z000000000號
上列被告因公共危險案件，已經偵查終結，認應提起公訴，茲將
犯罪事實及證據並所犯法條分敘如下：
　　　　犯 罪 事 實
一、林明龍前因公共危險案件，經臺灣臺南地方法院以109年度
    原交簡字第42號判決處有期徒刑6月確定，於民國109年9月2
    2日執行完畢。詎其仍不知悔改，於110年12月24日8時至8時
    30分許，在其位於臺南市安南區某處公司飲用保力達後，吐
    氣所含酒精濃度達每公升0.25毫克以上，已達不能安全駕駛動力
    交通工具之程度，竟仍基於酒後駕駛動力交通工具之犯意，於
    同日17時許自該處騎乘車牌號碼000-0000號普通重型機車上路
    。嗣其行經臺南市永康區永安路與永安路105巷口時，因違規
    吸食香菸為警攔查，當場對其施以酒精濃度吐氣測試，並於同
    日17時22分許測得其吐氣所含酒精濃度達每公升0.34毫克，始
    悉上情。
二、案經臺南市政府警察局永康分局報告偵辦。
　　　　證 據 並 所 犯 法 條
一、證據清單及待證事實：
編號 證據名稱 待證事實 1 被告林明龍於警詢時及偵訊時之自白 坦承全部犯罪事實。 2 酒精測定紀錄表、呼氣酒精測試器檢定合格證書、臺南市○○○○○○○○○道路○○○○○○○○○○○號查詢機車駕駛人、車輛詳細資料報表各乙份 被告為警施以酒精濃度吐氣測試結果為吐氣所含酒精濃度達每公升0.34毫克，佐證被告確實有如犯罪事實欄所載之犯罪事實。 
二、核被告所為，係犯刑法第185條之3第1項第1款之吐氣所含酒
    精濃度達每公升零點二五毫克以上仍駕駛動力交通工具罪嫌
    。又被告曾有如犯罪事實欄所載之犯罪科刑及執行情形，有
    刑案資料查註紀錄表1紙在卷可按，其受徒刑之執行完畢後
    ，5年以內故意再犯本件有期徒刑以上之罪，為累犯，請依
    刑法第47條第1項之規定加重其刑。
三、依刑事訴訟法第251條第1項提起公訴。
　　此　致
臺灣臺南地方法院
中　　華　　民　　國　 111　　年　　1 　　月　　11　　日
　　　　　　　　　　　　　　　檢察官　 廖 羽 羚
本件證明與原本無異
中　　華　　民　　國　 111　　年　　1 　　月　　13　　日
                              書記官   蔡 素 雅